最高法院刑事判決　　　　　　　　　　　　　　　八十六年度台上字第五二九○號
　　上訴人　甲○○
右上訴人因違反藥事法等罪案件，不服台灣高等法院中華民國八十六年六月十一日第
二審判決（八十六年度上訴字第二○一八號，起訴案號：台灣基隆地方法院檢察署八
十五年度偵字第四八九九號），提起上訴，本院判決如左：
    主  文
上訴駁回。
    理  由
一轉讓禁藥部分：
按刑事訴訟法第三百七十七條規定，上訴於第三審法院，非以判決違背法令為理由，
不得為之。是提起第三審上訴，應以原判決違背法令為理由，係屬法定要件。如果上
訴理由狀並未依據卷內訴訟資料，具體指摘原判決不適用何種法則或如何適用不當，
或所指摘原判決違法情事，顯與法律規定得為第三審上訴理由之違法情形，不相適合
時，均應認其上訴為違背法律上之程式，予以駁回。本件上訴人甲○○此部分上訴意
旨略稱：證人林國清因與上訴人一起工作而自行取用上訴人置桌上之安非他命，上訴
人並無轉讓安非他命之故意，上訴人與林國清皆不諳轉讓之真意，致均為上訴人轉讓
安非他命予林國清之供述，原審未再傳訊林國清，亦未詳加詰問上訴人，有違反刑事
訴訟法第二條、第三百七十九條第十款之規定等語。惟查原判決依林國清迭於警訊、
偵查中之供述及上訴人於第一審之自白，與查扣經鑑驗無訛之安非他命淨重七六‧○
九九八克，分裝袋一百二十六只等證據，認定上訴人有連續二次轉讓安非他命予林國
清非法吸用之事實，因而維持第一審此部分判決論處上訴人連續犯藥事法第八十三條
第一項之轉讓禁藥罪刑，駁回上訴人在第二審之上訴，業已論綦詳。對於上訴人於
原審所辯：安非他命置桌上，林國清自行取用等語，原判決認係避就之詞，亦依卷內
事證予以指駁。上訴意旨並未針對原判決之上開論斷，依據卷內資料具體表明有何違
背法令，而仍執其在原審所辯陳詞，空口否認其與林國清所供轉讓安非他命，再為單
純之事實上爭執，顯與首開第三審上訴理由之形式要件不符。至是否再行傳訊林國清
，或如何詰問上訴人，屬事實審法院得本於職權裁酌之事項，非可執為原判決違背法
令之原因。此部分上訴違背法律上之程式，應予駁回。
二吸用化學合成麻醉藥品部分：
按刑事訴訟法第三百七十六條所列各罪之案件，經第二審判決者，不得上訴於第三審
法院，此觀諸該條文之規定甚明。原判決維持第一審判決論處上訴人連續犯麻醉藥品
管理條例第十三條之一第二項第四款非法吸用化學合成麻醉藥品罪刑，駁回上訴人在
第二審上訴，核屬刑事訴訟法第三百七十六條第一款之案件，依首開說明，既經第二
審判決，自不得上訴於第三審法院，上訴人竟一併提起上訴，顯為法所不許，此部分
應併予駁回。
據上論結，應依刑事訴訟法第三百九十五條前段，判決如主文。
中      華      民      國    八十六    年      九      月      五      日
                              最高法院刑事第二庭
                                  審判長法官  施  文  仁
                                        法官  陳  炳  煌
                                        法官  張  淳  淙
                                        法官  洪  文  章
                                        法官  林  錦  芳
      右正本證明與原本無異
                                              書  記  官
中      華      民      國    八十六    年      九      月     十二     日
